ACORDAO-COMPLETO-2353307

ACÓRDÃO 2919/2019 ATA 47/2019 - PLENÁRIO

VISTOS, relatados e discutidos estes embargos de declaração opostos por Marco Antônio de Araújo Fireman contra o Acórdão 587/2019-TCU-Plenário;
ACORDAM os Ministros do Tribunal de Contas da União, reunidos em Sessão Plenária, diante das razões expostas pelo relator, com fulcro nos arts. 32, inciso II, e 34 da Lei 8.443/1992 c/c os arts. 277, inciso III, e 287 do Regimento Interno do TCU, em:
9.1. conhecer dos embargos de declaração opostos por Marco Antônio de Araújo Fireman para, no mérito, negar-lhes provimento;
9.2. dar ciência desta deliberação ao recorrente.

Embargos de declaração contra acórdão que negou provimento a pedido de reexame interposto em face de deliberação proferida em auditoria realizada nas obras do Canal Adutor do Sertão Alagoano.

Governo do Estado de Alagoas.

3. Interessados/Responsáveis/Recorrentes:
3.1. Interessados: Congresso Nacional; Ministério Público do Estado de Alagoas (00.000.000/0000-07); Procuradoria da República em Alagoas (26.989.715/0007-06)
3.2. Responsáveis: Denison de Luna Tenório (XXX.343.144-XX); Fernando Antônio Dantas da Silva (XXX.931.564-XX); Marco Antônio de Araújo Fireman (XXX.988.204-XX); Ricardo Felipe Valle Rego de Aragão (XXX.946.138-XX)
3.3. Recorrente: Marco Antônio de Araújo Fireman (XXX.988.204-XX).

13.1. Ministros presentes: José Mucio Monteiro (Presidente), Walton Alencar Rodrigues (Relator), Benjamin Zymler, Augusto Nardes, Aroldo Cedraz, Raimundo Carreiro e Ana Arraes.
13.2. Ministros-Substitutos convocados: Augusto Sherman Cavalcanti e Marcos Bemquerer Costa.
13.3. Ministros-Substitutos presentes: André Luís de Carvalho e Weder de Oliveira.

ACORDAO-COMPLETO-2428703

Acórdão de Relação 2516/2020 - Plenário

Acórdão de Relação

DENISON DE LUNA TENORIO

WALTON ALENCAR RODRIGUES

Ministro Walton Alencar Rodrigues.

Trata-se de embargos de declaração opostos por Marco Antônio de Araújo Fireman contra o Acórdão 587/2019-TCU-Plenário (peça 241) , que negou provimento a pedido de reexame interposto contra o Acórdão 2143/2015-TCU-Plenário, proferido no âmbito de auditoria realizada nas obras do Canal Adutor do Sertão Alagoano.
O recorrente insurgiu-se contra a multa de R$ 20.000,00 a ele aplicada, com fundamento no art. 58, inciso II, da Lei 8.443/1992. Foi notificado da deliberação embargada, por meio de seu procurador, em 10/4/2019 (peças 236 e 240) .

8.1. Camila Alves Tenorio Prazeres (11306/OAB-AL), representando Denison de Luna Tenório.  
8.2. José de Barros Lima Neto (7274/OAB-AL) e outros, representando Fernando Antônio Dantas da Silva e Marco Antônio de Araújo Fireman.

Não atuou.

FISCOBRAS 2012. OBRAS NO CANAL ADUTOR DO SERTÃO ALAGOANO. ACRÉSCIMOS E SUPRESSÕES EM PERCENTUAL SUPERIOR AO LEGALMENTE PERMITIDO. PROJETO EXECUTIVO DEFICIENTE. TERMO ADITIVO ASSINADO APÓS O TÉRMINO DA VIGÊNCIA DO CONTRATO. AUDIÊNCIAS. RAZÕES DE JUSTIFICATIVA REJEITADAS. MULTA. ATENDIMENTO DAS DETERMINAÇÕES EXARADAS PELO ACÓRDÃO Nº 1622/2012-PLENÁRIO. EMBARGOS DE DECLARAÇÃO CONHECIDOS E NÃO PROVIDOS. PEDIDO DE REEXAME. CONHECIMENTO. NÃO PROVIMENTO. EMBARGOS DE DECLARAÇÃO. CONHECIMENTO. NÃO PROVIMENTO.

RELATÓRIO DE AUDITORIA (RA)

Secretaria de Recursos (SERUR); Secretaria de Infraestrutura Hídrica, de Comunicações e de Mineração (SeinfraCOM).

Trata-se de embargos de declaração opostos por Marco Antônio de Araújo Fireman contra o Acórdão 587/2019-TCU-Plenário (peça 241) , que negou provimento a pedido de reexame interposto contra o Acórdão 2143/2015-TCU-Plenário, proferido no âmbito de auditoria realizada nas obras do Canal Adutor do Sertão Alagoano.
Marco Antônio de Araújo Fireman aduz omissão e contradição no acórdão embargado.
 Conheço dos presentes embargos de declaração, por satisfeitos os requisitos ditados pelo art. 34 da Lei 8.443/1992 c/c art. 287, § 1º, do Regimento Interno do TCU.
Quanto ao mérito, verifico que o recorrente reproduz todos os argumentos já analisados no âmbito do Acórdão 587/2019-TCU-Plenário pela Secretaria de Recursos e incorporados ao voto que fundamenta a deliberação.
Nesses termos, não padece a deliberação recorrida de omissão ou contradição.
Feitas tais considerações, nego provimento aos embargos de declaração opostos por Marco Antônio de Araújo Fireman contra o Acórdão 587/2019-TCU-Plenário e VOTO no sentido de que o Tribunal adote a deliberação que ora submeto à apreciação deste Colegiado.
TCU, Sala das Sessões Ministro Luciano Brandão Alves de Souza, em 4 de dezembro de 2019.
WALTON ALENCAR RODRIGUES 
Relator